# 求助陈版主：设备工程合同内容出现变更，但是无变更资料，应该如何调整收入？

提问人：王垚烽 时间：2023-07-22 11:08:05
情况描述：企业作为施工方与甲方签订污水处理厂应急提升改造合同，合同金额 1000 万元（合同价格为暂估价，最终价款以最终结算金额为准），合同内容为新增 8 套外置设备，但是合同签订后甲方又请专家做了方案评估，专家评估方案为新增 4 套内置设备（方案描述为国产就行），其中 2 套正常安装， 2 套作为备用。专家进行方案评估后未重新签订合同（因甲方为政府单位，合同签订流程比较繁琐，所以未进行合同变更）。
企业根据专家评估方案做了预算，但是预算成本是按照 4 套进口设备做的预算，实际改造过程中仅安装了 2 套国产设备， 2 套备用设备暂未采购也未提供给甲方。导致实际发生成本与预算成本差异较大。
目前甲方已对改造工程进行了验收且验收合格，企业根据合同暂估价确认收入。
问题 1 ：上述过程中的工程内容变更无任何签证和补充协议，企业实际改造工程中是按照专家评估方案执行，但是专家评估方案中无对应的价格， 1000 万元合同价格与专家评估方案及实际改造中的工作内容并不匹配，企业目前按照合同暂估价 1000 万元确认收入是否合理？如不合理应该如何进行调整？
问题 2 ：目前尚未采购的 2 套备用设备应该如何处理？是否可以根据实际发生成本+2套备用设备作为合同总成本与合同暂估价 1000 万计算出一个毛利率， 2 套备用设备对应的收入暂不确认？

回答人：chenyiwei
1 、虽未重新签订合同，但事实上双方都认可合同发生过变更，故应依据变更后的合同内容进行账务处理。鉴于合同价格仅为暂定价，后续很可能被审减，故不能以合同价为基础计量收入。
2 、考虑备用设备是否构成单项履约义务，如果是则需将合同总价（已考虑前述可变对价影响）合理分摊到该项履约义务，对此予以递延，在完成采购和交付前不能确认对应的收入成本。